【裁判字號】    97,非抗,26
【裁判日期】    971027
【裁判案由】    拍賣抵押物
【裁判全文】
臺灣高等法院臺南分院民事裁定  97年度非抗字第26號
抗  告  人  甲○○
相  對  人  中國信託商業銀行股份有限公司
法定代理人  乙○○
上列當事人因聲請拍賣抵押物事件，對於中華民國97年8月14日
臺灣臺南地方法院裁定（97年度抗字第42號）提起抗告，本院裁
定如下：
    主  文
原裁定廢棄，發回台灣台南地方法院。
    理  由
一、抗告意旨略以：原法院所為之裁定所依據之合約依法早已經
    原法院通知業已全部到期，而其所依據之理由亦存在法之爭
    議而提起相關訴訟尚未終結，故原法院之裁定屬於明顯違背
    法令及合約。又系爭新台幣（下同）165萬元借款部分，經
    抗告人向國家金融管理機構查證，依國家金融管理機構之說
    明，本件屬於金融管理非違約之慣例，況上開系爭165萬元
    借款部分，抗告人持續繳納利息至今，且相對人亦明確告知
    抗告人並未違約並要抗告人繼續繳納利息。爰提起抗告請求
    廢棄原裁定云云。
二、按對於第二審判決上訴，除有民事訴訟法第466條之1第1項
    但書及第2項之情形外，上訴人應委任律師為訴訟代理人；
    如未委任律師為訴訟代理人，第二審法院應定期先命補正，
    逾期未補正，亦未依訴訟救助之規定聲請第三審法院為之選
    任律師為其訴訟代理人者，第二審法院始得以上訴不合法，
    裁定駁回之，此觀同法第466條之1第4項規定自明；此項規
    定，依同法第495條之1第2項規定，就對於抗告法院之裁定
    再為抗告者，準用之。至於非訟事件之抗告及再抗告，參照
    非訟事件法第46條規定，除另有規定外，係準用民事訴訟法
    關於抗告程序之規定；準此，非訟事件之再抗告程序，即應
    準用民事訴訟法第466條之1關於「強制律師代理」之相關規
    定（臺灣高等法院暨所屬法院95年度法律座談會決議參照）
    。是以非訟事件當事人對於抗告法院之裁定再為抗告，若未
    委任律師為其代理人，抗告法院應先定期命其補正委任律師
    為其代理人，於當事人自行委任或經法院為其選任律師為代
    理人之前，當事人尚不具表明再抗告理由之能力，自不得以
    其再抗告理由非指摘抗告法院裁定適用法規顯有錯誤，或無
    法律上見解具有原則上重要性，即認其再為抗告為不合法，
    以裁定予以駁回（最高法院96年度台抗字第850號裁判意旨
    參照）。
三、經查：本件抗告人就原法院於民國（下同）97年4月30日裁
    定駁回其對於原法院96年度拍字第1295號裁定之抗告，聲明
    不服而提起再抗告，惟並未委任律師為代理人；原法院未先
    定期命補正，即逕以抗告人所指再抗告理由並無適用法規顯
    有錯誤，亦無所涉及法律見解具有原則上重要性之情事，於
    97年8月14日以97年度抗字第42號裁定駁回其再抗告，於法
    即有未合。抗告論旨雖未指摘及此，惟原裁定既有未當，即
    屬無可維持，仍應予廢棄。
四、據上論結，本件抗告為有理由。依非訟事件法第46條、民事
    訴訟法第492條，裁定如主文。
中    華    民    國    97    年    10    月    27    日
                  民事第四庭    審判長法  官  王惠一
                                      法  官  王浦傑
                                      法  官  蘇重信
上為正本係照原本作成。
不得再抗告。
中    華    民    國    97    年    10    月    28    日
                                      書記官  陳嘉琍


司法院資訊處製作；財團法人民間司法改革基金會備份。
